臺灣臺中地方法院刑事裁定
111年度撤緩字第130號
聲  請  人  臺灣臺中地方檢察署檢察官
受  刑  人  羅濟松



上列聲請人因被告過失傷害案件（本院110年度交簡第208號），
聲請撤銷緩刑之宣告（111年度執聲字第1353號），本院裁定如
下：
    主    文
羅濟松之緩刑宣告撤銷。
    理    由
一、聲請意旨略以：受刑人羅濟松因交通過失傷害案件，經本院
    於民國110年5月21日以110年度交簡字第208號判決判處拘役
    45日，緩刑2年，並應向被害人顏詩梵支付新臺幣（下同）3
    萬元（自110年5月10日起至111年2月15日止，每月支付3,00
    0元），而於110年6月30日確定在案。惟受刑人經以函文通
    知應按期履行，因受刑人僅於110年5月17日支付3,000元、1
    11年1月18日支付9,000元，之後就未再給付，被害人聲請對
    受刑人撤銷緩刑，臺灣臺中地方檢察署（下稱臺中地檢署）
    聯繫受刑人，其表示於111年4月30日清償完畢，亦未清償，
    又於111年5月3日傳喚受刑人到署說明，亦未到署，復於同
    日再次聯繫受刑人，其表示將於111年5月6日前給付，若未
    給付，被聲請撤銷緩刑沒有意見等語，屆期亦未清償，受刑
    人於111年5月9日至臺中地檢署表示因有糖尿病沒有辦法工
    作，願意在111年5月20日之前賠給被害人，經臺中地檢署於
    111年6月2日向被害人確認，表示沒有收到受刑人18,000元
    之賠償款項，受刑人賠償款項已屆履行期，受刑人顯然違反
    刑法第74條第2項第3款所定之負擔情節重大，核受刑人所為
    ，已合於刑法第75條之1第4款所定撤銷緩刑宣告之原因，爰
    依刑事訴訟法第476條規定聲請撤銷其緩刑宣告等語。
二、按緩刑之宣告應撤銷者，由受刑人所在地或其最後住所地之
    地方檢察署聲請該法院裁定之，刑事訴訟法第476條定有明
    文。次按緩刑宣告，得斟酌情形，命犯罪行為人向被害人支
    付相當數額之財產；又受緩刑之宣告，而違反第74條第2項
    第1款至第8款所定負擔情節重大者，足認原宣告之緩刑難收
    其預期效果，而有執行刑罰之必要者，得撤銷其緩刑宣告，
    刑法第74條第2項第3款及第75條之1第1項第4款亦分別定有
    明文。
三、經查：
  ㈠受刑人前因過失傷害案件，經本院110年度交簡字第208號判
    決判處拘役45日，緩刑2年，並應依判決附表所示內容（即
    本院110年度交附民字第124號和解筆錄）向被害人支付損害
    賠償，且該判決於110年6月30日確定，故緩刑期間為110年6
    月30日至112年6月29日等情，此有上開判決書及臺灣高等法
    院被告前案紀錄表各1份在卷可稽。而依該判決附表所載之
    和解筆錄條件，受刑人願給付被害人3萬元，並自110年5月
    起，於每月10日前以匯款方式給付3,000元，至全部清償完
    畢為止，是被告應於111年2月10日以前將該和解筆錄履行完
    畢。
  ㈡然關於被告之履行情形，被害人於111年4月6日具狀向臺中地
    檢署檢察官表示：受刑人於判決確定後，僅於110年5月支付
    3,000元、111年1月支付9,000元，爾後至111年4月均未再如
    期支付，並提出該帳戶之存摺影本為證。而臺中地檢署承辦
    書記官先於111年4月8日以公務電話聯繫受刑人，受刑人表
    示將於111年4月30日將餘款清償完畢等語；臺中地檢署檢察
    官另傳喚受刑人應於111年5月3日攜帶賠償被害人款項之證
    明到署，若不到場或未償還將聲請撤銷緩刑，惟受刑人經合
    法通知，並未到庭，亦未提出匯款之證明；臺中地檢署承辦
    書記官再以公務電話聯繫受刑人，受刑人復又表示將於111
    年5月6日前給付，若未給付，被聲請撤銷緩刑沒有意見等語
    ，惟屆期仍未清償；受刑人後於111年5月9日前往臺中地檢
    署表示因有糖尿病沒有辦法工作，且有裝心臟支架，其願意
    在111年5月20日之前匯款被害人，若未賠償，同意撤銷緩刑
    ，但經臺中地檢署承辦書記官於111年6月2日向被害人確認
    ，被害人仍表示並未收到受刑人剩餘之18,000元款項等語，
    此有臺中地檢署刑事執行案件進行單、執行傳票、送達證書
    、辦案公務電話紀錄表及執行筆錄等在卷可稽。而本院為求
    慎重，亦多次以公務電話詢問被告是否已經履行剩餘之和解
    金額，然被告迄今仍未再履行其餘之18,000元和解金，此有
    本院電話紀錄表在卷可佐。
　㈢本院審酌受刑人既同意以上開和解筆錄所載條件作為給付方
    式，顯然已充分評估自身經濟能力，認其得依約遵期履行，
    始與被害人就上開內容達成和解，於和解成立後自當按期履
    行，縱若因嗣後情事變更以致一時無法按期給付，其應於所
    約定之支付期間或相當之時日向被害人表明其狀況，並積極
    尋求解決之道，以示其確有履行之誠意及負責任之態度。而
    依上開和解筆錄，受刑人於緩刑期間內尚應支付被害人3萬
    元，茲受刑人迄今僅有支付被害人12,000元，足認受刑人主
    觀上並無履行上開確定判決所命應依上開和解筆錄內容履行
    賠償之誠意，影響被害人之權益甚鉅，違反刑法第74條第2
    項第3款所定負擔情節重大，原宣告之緩刑難收其預期效果
    ，而有執行刑罰之必要。從而，聲請人聲請撤銷受刑人之緩
    刑宣告，與刑法第75條之1第1項第4款規定核無不合，應予
    准許。
四、依刑事訴訟法第476條，裁定如主文。　　
中　　華　　民　　國　　111 　年　　10　　月　　19　　日
                  刑事第五庭  法  官  林芳如
上正本證明與原本無異。
如不服本裁定，應於送達後5日內，向本院提出抗告狀。
                              書記官  張玉楓
中　　華　　民　　國　　111 　年　　10　　月　　19　　日